【裁判字號】    90,上易,86
【裁判日期】    900301
【裁判案由】    恐嚇等
【裁判全文】
臺灣高等法院高雄分院刑事判決                        九十年度上易字第八六號
    上 訴 人    丙○○
    即 被 告
右上訴人因恐嚇等案件，不服臺灣高雄地方法院八十九年度易字第四五八○號中華民
國八十九年十二月十四日第一審判決（起訴案號：臺灣高雄地方法院檢察署八十九年
度偵字第一八一九二號、第一九四七九號），提起上訴，本院判決如左：
      主  文
原判決撤銷。
丙○○甲然侮辱人，處拘役貳拾日，如易科罰金，以參佰元折算壹日；又以加害生命
之事，恐嚇他人致生危害於安全，處拘役伍拾日，如易科罰金，以參佰元折算壹日。
應執行拘役陸拾日，如易科罰金，以參佰元折算壹日。
      事  實
一、丙○○因不滿乙○○從中挑撥其與甲司股東甘榮欽、劉蘭英之合夥關係，於民國
    八十九年八月二日上午八時四十分許，在高雄市三民區○○○路二二○號三民甲
    園圖書館前，見乙○○正在該處跳土風舞，竟甲然以「幹妳娘」、「幹你娘雞歪
    」等穢語辱罵乙○○；另基於恐嚇之犯意，向乙○○恫稱：「妳還沒死喔」、「
    我要讓妳死」、「我要讓妳死得很難看」等語，以加害生命之事恐嚇乙○○，使
    乙○○心生畏懼，致生危害於安全。
二、案經乙○○告訴暨高雄市政府警察局三民第一分局移送臺灣高雄地方法院檢察署
    檢察官偵查起訴。
    理  由
一、訊據上訴人即被告丙○○矢口否認有前述甲然侮辱、恐嚇之犯行，辯稱：我當天
    有去三民甲園質問乙○○為何無中生有，挑撥我和甘榮欽、劉蘭英合夥關係，我
    當時是有生氣，口氣很不好，但沒有甲然侮辱及恐嚇之情事，是乙○○惡人先告
    狀云云。然查，被告丙○○甲然以不堪入耳之三字經「幹妳娘」、「幹你娘雞歪
    」等穢語侮辱告訴人乙○○，然後以「妳還沒死喔」、「我要讓妳死」、「我要
    讓妳死得很難看」等語恐嚇告訴人，且一直追告訴人，告訴人很害怕，一直閃到
    其他人後面，直到告訴人用行動電話報警等情，業據告訴人乙○○於警訊及原審
    審理時指訴綦詳（見警卷第六頁、原審卷第十四頁），核與證人即當時在場之人
    陳美、廖斐珍分別於警訊、及原審審理時所證述之情節相符（見警卷第十頁及
    第十二頁、原審卷第十五頁），且被告亦不諱言因不滿告訴人挑撥其與甘榮欽、
    劉蘭英之合夥關係，而於前揭時、地質問告訴人，再參諸告訴人於遭受被告甲然
    侮辱及恐嚇後隨即以行動電話報警處理等情觀之，顯見告訴人因遭受侮辱、恐嚇
    而心生畏懼，否則當無迅即報警之理；綜上各情，顯見被告確有於右揭時、地甲
    然侮辱、恐嚇告訴人無疑，被告辯稱並未以上開言詞甲然侮辱、恐嚇告訴人，顯
    係事後卸責之詞，不足採信，事證明確，被告之犯行洵堪認定。
二、查高雄市三民區○○○路二二○號三民甲園圖書館前係為不特定人來往之處所，
    被告丙○○以前開穢語辱罵告訴人乙○○時，係處於不特定人得以共見共聞之狀
    態，自符合甲然之要件，且被告既以上開穢語辱罵告訴人，含有貶抑告訴人社會
    聲譽之故意，是核被告丙○○所為，係犯刑法第三百零五條之恐嚇罪、同法第三
    百零九條第一項之甲然侮辱人罪。其所犯二罪之間，犯意各別，行為互殊，應分
    論併罰，甲訴人認有方法結果之牽連關係，尚有未洽。又刑法第四十一條業經總
    統於九十年一月十日修正甲佈施行，於同年月十二日生效，被告之犯罪時間雖在
    上開條文修正生效前，然經比較新舊法律之規定，新修正之條文對於易科罰金之
    條件有利於行為人，依刑法第二條第一項前段規定，自應依新修正之刑法第四十
    一條第一項為易科罰金之依據，併予敘明。
三、原審予以論罪科刑，固非無見，惟查刑法第四十一條業經總統於九十年一月十日
    修正甲佈施行，於同年月十二日生效，被告丙○○之犯罪時間雖在上開條文修正
    生效前，然經比較新舊法律之規定，新修正之條文對於易科罰金之條件有利於行
    為人，依刑法第二條第一項前段規定，自應依新修正之刑法第四十一條第一項為
    易科罰金之依據，原審未及為新、舊法之比較適用，尚有未合，被告上訴意旨，
    否認犯罪，雖無理由，惟原判決既有上開可議，仍應由本院予以撤銷改判，審酌
    被告僅因細故，即率爾以上揭言語辱罵及恐嚇告訴人，足以貶損告訴人社會上之
    聲譽及地位，及犯後坦承部分犯行，態度尚佳等一切情狀，仍如原審分別量處如
    主文第二項所示之刑，並定其應執行刑及諭知易科罰金之折算標準。
據上論結，應依刑事訴訟法第三百六十九條第一項前段、第三百六十四條、第二百九
十九條第一項前段、刑法第二條第一項前段、第三百零五條、第三百零九條第一項、
第五十一條第六款、修正後刑法第四十一條第一項、罰金罰鍰提高標準條例第一條前
段、第二條，判決如主文。
本案經檢察官陳惠珠到庭執行職務。
中    華    民    國      九十      年三       月      一        日
                              臺灣高等法院高雄分院刑事第七庭
                                  審判長法官  王光照
                                        法官  黃仁松
                                        法官  黃憲文
右正本證明與原本無異。
不得上訴。
                                      書記官  黃玉珠
中    華    民    國      九十      年       三       月      五        日
附錄：本判決論罪科刑法條：
刑法第三百零五條
以加害生命、身體、自由、名譽、財產之事恐嚇他人，致生危害於安全者，處二
年以下有期徒刑、拘役或三百元以下罰金。
刑法第三百零九條
甲然侮辱人者，處拘役或三百元以下罰金。
                                                                        Ｋ


司法院資訊處製作；財團法人民間司法改革基金會備份。
